臺灣桃園地方法院刑事判決
110年度審易字第1250號
公  訴  人  臺灣桃園地方檢察署檢察官  
被      告  簡茂昌

                    籍設桃園市○○區○○○街000號0○○○ ○○○○○)


上列被告因竊盜案件，經檢察官提起公訴（110年度偵字第17192
號），被告於本院準備程序中，就被訴事實為有罪之陳述，經本
院告知簡式審判程序意旨，並聽取當事人之意見後，本院裁定改
依簡式審判程序審理，本院判決如下：
    主  文
簡茂昌犯如附表編號一至二「宣告罪刑及沒收」欄所示之罪，各
處如附表編號一至二「宣告罪刑及沒收」欄所示之刑及沒收之諭
知。應執行有期徒刑壹年伍月。
    事  實
一、簡茂昌意圖為自己不法之所有，基於竊盜之犯意，分別為下
    列行為：
(一)於民國110年2月24日至同年月27日止，因缺錢花用，而接續
    於附表編號一所載時間，騎乘其母親蔡秀琴所有之車牌號碼
    000-000號重型機車，至誠紘工程有限公司位於桃園市○○區○
    ○路0段000號之倉庫，先以所攜帶之客觀上足以威脅人生命
    、身體、安全，可當兇器使用之大鐵剪（未扣案）破壞倉庫
    門鎖後，接續竊取程金秋管領、置於倉庫內如附表編號一所
    示之物。
(二)於110年2月28日下午4時17分許，騎乘上開機車，至昱盛營
    造有限公司位在桃園市○○區○○○路0巷0號之沉澱池，以所攜
    帶之客觀上足以威脅人生命、身體、安全，可當兇器使用之
    鋼絲鉗（未扣案）剪斷該處電纜線後，竊取如附表編號二所
    示之物得手，並騎乘上開機車攜之離去。嗣昱盛營造有限公
    司經理曾繁旺於110年3月1日上午10時30分許，在上址察覺
    電纜線遭竊而報警處理，始查悉上情。
二、案經程金秋訴由桃園市政府警察局大溪分局報告臺灣桃園地
    方檢察署檢察官偵查起訴。　　
    理  由
一、上揭犯罪事實，業據被告簡茂昌於警詢、本院準備程序及審
    理時坦承不諱，核與告訴人程金秋、被害人曾繁旺分別於警
    詢時之證述大致相符，並有現場蒐證及監視錄影畫面翻拍照
    片共24張在卷可稽，足徵被告前揭任意性自白核與事實相符
    ，應堪採信。從而，本件事證已臻明確，被告之犯行均堪以
    認定，均應以依法論科。
二、論罪科刑：　　
(一)按刑法第321條第1項第3款之攜帶兇器竊盜罪，係以行為人
    攜帶兇器竊盜為其加重條件，此所稱之兇器，乃依一般社會
    觀念足以對人之生命、身體、安全構成威脅，而具有危險性
    之「器械」而言，其種類並無限制，且祇須行竊時攜帶此種
    具有危險性之兇器為已足，並不以攜帶之初有行兇之意圖為
    必要（最高法院79年台上字第5253號判決參照）。查被告為
    如事實欄一（一）、(二)所示犯行時所用之大鐵剪、鋼絲鉗
    ，均係金屬材質，且質地堅硬，若持之用以攻擊人體，顯足
    以造成傷害，是可認在客觀上足對人之生命、身體、安全構
    成威脅，而具有危險性，自均屬兇器無疑。是核被告就事實
    欄一（一）、（二）所為，均係犯刑法第321條第1項第3款
    之攜帶兇器竊盜罪。
(二)被告就上開事實欄一（一）於附表編號一所為，係於時間、
    空間密切接近之狀態下，基於同一攜帶兇器竊盜之犯意，接
    續前往上址倉庫竊取其內之財物，被告於本院準備程序中亦
    供稱:我25日去付我媽媽的醫藥費但錢不夠所以26、27日又
    再去，24日去偷也是為了付醫藥費，是為係因機車載不下，
    故每日均分2至4趟前往載送竊取之物品等語，則可認被告係
    因同一原因而決意為事實欄一（一）所載之竊盜犯行，而接
    續於110年2月24日至同年月27日分別於附表編號一所載時間
    為竊盜行為，且均係侵害同一財產法益，是無從依被告於附
    表編號一所示前往倉庫之次數認定罪數，而應就被告如事實
    欄一（一）之所為，評價為接續犯之實質上一罪。又被告所
    為如事實欄一（一）、（二）所示之犯行，犯意各別，行為
    互殊，應分論併罰。
(三)再被告前①於103年間因竊盜案件，經本院以103年度桃簡字
    第1116號判決判處有期徒刑4月確定；②同年間因竊盜案件，
    經臺灣臺北地方法院以103年度簡字第2678號判決判處有期
    徒刑5月確定；③同年間因竊盜案件，經本院以103年度審易
    字第2646號判決分別判處有期徒刑5月、3月、10月、8月，
    並定應執行刑6月、1年4月確定；④同年間因竊盜案件，經臺
    灣臺北地方法院以103年度簡字第3292號判決分別判處有期
    徒刑6月、5月，定應執行有期徒刑10月確定；⑤同年間因竊
    盜案件，經臺灣士林地方法院以103年度士簡字第803號判決
    判處有期徒刑5月確定；⑥於104年間因竊盜案件，經臺灣士
    林地方法院以104年度審易字第797號判決判處有期徒刑7月
    確定；⑦同年間因竊盜案件，經臺灣臺北地方法院103年度簡
    字第3292號判決分別判處有期徒刑6月、5月，定應執行有期
    徒刑10月確定；⑧同年間因竊盜案件，經本院以104年度桃簡
    字第1472號判決判處有期徒刑5月確定，上開①②各罪刑嗣經
    臺灣臺北地方法院以104年度聲字第1282號裁定定應執行有
    期徒刑8月確定，上開③至⑧各罪刑則經本院以104年度聲字第
    5327號裁定定應執行有期徒刑4年2月確定，與上開應執行有
    期徒刑8月接續執行，於108年5月2日縮短刑期假釋出監，所
    餘刑期交付保護管束，迄至108年11月23日保護管束期滿，
    假釋未經撤銷，其未執行之刑，以已執行論，有臺灣高等法
    院被告前案紀錄表1份在卷足憑，其於有期徒刑執行完畢後5
    年內，故意再犯本案有期徒刑以上之各罪，均為累犯。依司
    法院大法官釋字第775號解釋意旨，考量被告前已多次因竊
    盜犯行經法院科刑並執行完畢，卻未能謹慎守法，又再犯本
    案竊盜犯行，足徵被告不知自我警惕，對刑罰反應力尚嫌薄
    弱，是認本件適用刑法累犯加重之規定加重其最低本刑，並
    無罪刑不相當之情事，爰依刑法第47條第1項規定各加重其
    刑。
(四)爰審酌被告前已有數次竊盜前科業如上述，然竟仍未見悔悟
    ，猶不思循正當途徑獲取財物，企圖不勞而獲，復為本件竊
    盜犯行，應予非難，惟念被告坦承犯行、態度尚可，兼衡其
    犯罪動機、目的、手段，並考量告訴人及被害人所生財產上
    損害之程度，暨被告自陳教育程度為國中畢業、入監前做粗
    工、日薪新臺幣1,200元、需撫養母親等一切情狀，分別量
    處如附表宣告罪刑及沒收欄所示之刑，並定應執行之刑。
三、沒收：　　
　　按犯罪所得，屬於犯罪行為人者，沒收之。但有特別規定者
    ，依其規定；前2項之沒收，於全部或一部不能沒收或不宜
    執行沒收時，追徵其價額；第1項及第2項之犯罪所得，包括
    違法行為所得、其變得之物或財產上利益及其孳息，刑法第
    38條之1第1項、第3項、第4項定有明文。經查，被告竊得如
    附表所示之物，經被告變賣後分別得款如附表「變賣金額」
    欄所示之價格乙情，業據被告於警詢及本院準備程序時供陳
    明確，而被告變賣上開物品因而獲得財產上利益，雖均未扣
    案，仍屬刑法第38條之1第4項所稱變得之物而為被告之犯罪
    所得，自應依刑法第38條之1第1項前段、第3項之規定於所
    犯罪名下宣告沒收，於全部或一部不能沒收或不宜執行沒收
    時，各追徵其價額。
據上論斷，應依刑事訴訟法第273 條之1 第1 項、第299 條第1
項前段，判決如主文。
中　　華　　民　　國　　111 　年　　1 　　月　　14　　日
                   刑事審查庭    法　官　林慈雁
以上正本證明與原本無異。
如不服本判決應於收受判決後20日內向本院提出上訴書狀，並應
敘述具體理由。其未敘述上訴理由者，應於上訴期間屆滿後20日
內向本院補提理由書(均須按他造當事人之人數附繕本)「切勿逕
送上級法院」。
                                  書記官　吳秉翰
中　　華　　民　　國　　111 　年　　1 　　月　　17　　日
中華民國刑法第321 條
犯前條第1項、第2項之罪而有下列情形之一者，處6月以上5年以
下有期徒刑，得併科50萬元以下罰金：
一、侵入住宅或有人居住之建築物、船艦或隱匿其內而犯之。
二、毀越門窗、牆垣或其他安全設備而犯之。
三、攜帶兇器而犯之。
四、結夥三人以上而犯之。
五、乘火災、水災或其他災害之際而犯之。
六、在車站、港埠、航空站或其他供水、陸、空公眾運輸之舟、
    車、航空機內而犯之。前項之未遂犯罰之。

附表：
編號 時間 竊取物品 變賣金額 宣告罪刑及沒收  一  110年2月24日上午10時40分起至同日上午11時29分 電瓶2個、電纜線1綑 3,100元 簡茂昌犯攜帶兇器竊盜罪，累犯，處有期徒刑拾壹月。未扣案之犯罪所得新臺幣壹萬壹仟貳佰參拾元沒收，於全部或一部不能沒收或不宜執行沒收時，追徵其價額  同日中午12時37分起至同日下午1時33分 電瓶2個 1,100元   同日下午2時37分起至同日下午3時1分 電瓶2個 1,100元   110年2月26日上午10時17分起至同日上午11時28分 電瓶2個 800元   同日中午12時28分至同日中午12時32分 電瓶2個 800元   同日下午1時28分至同日下午1時37分 熱水器2個 900元   同日下午3時起至同日下午3時33分 鐵片2袋 1,140元   110年2月27日上午10時6分起至同日上午10時34分 鐵片1袋、角鐵12塊 1,200元   同日上午11時41分起至同日上午11時43分 鐵片2袋 1,090元  二 110年2月28日下午4時17分許起至同日下午4時57分許 電纜線1條 3,100元 簡茂昌犯攜帶兇器竊盜罪，累犯，處有期徒刑捌月。未扣案之犯罪所得新臺幣參仟壹佰元沒收，於全部或一部不能沒收或不宜執行沒收時，追徵其價額